【裁判字號】    98,上易,596
【裁判日期】    980512
【裁判案由】    詐欺
【裁判全文】
臺灣高等法院臺中分院刑事判決         98年度上易字第596號
上  訴  人
即  被  告  甲○○
選任辯護人  王昌鑫  律師
上列上訴人因詐欺案件，不服臺灣臺中地方法院97年度簡上字第
770號中華民國97年10月31日第一審判決（起訴案號：臺灣臺中
地方法院檢察署96年度偵字第17884號），提起上訴，本院判決
如下：
    主  文
上訴駁回。
    事  實
一、甲○○自民國（下同）95年11月底起，透過應徵加入名稱為
    「保成公司」之詐欺取財集團，甲○○與其所屬已成年之詐
    欺取財集團成員旋共同基於意圖為自己不法所有之犯意聯絡
    ，由甲○○於95年12月中旬某日起，將其所有之第一商業銀
    行（下稱第一商銀）北屯分行帳號00000000000號帳戶及臺
    中商業銀行（下稱臺中商銀）崇德分行帳號000000000000號
    帳戶之存摺資料，提供予該詐欺取財集團成員作為詐欺取財
    供被害人匯款之工具，並擔任「車手」負責提領被害人匯入
    其帳戶之款項的工作。該詐欺取財集團成員，即於95年12月
    27日撥打電話向丙○○佯稱係香港華美電子公司，並誆稱丙
    ○○抽中頭獎，須匯保證金至指定帳戶，且公司幫其將獎金
    投資香港賽馬協會，獲得新臺幣（下同）3697萬6500元，惟
    應支付稅金及入股金，致丙○○誤信為真而陷於錯誤，接續
    於95年12月28日匯款60萬元至甲○○第一商銀北屯分行帳戶
    、96年1月2日匯款140萬元至甲○○第一商銀北屯分行帳戶
    、於96年1月5日各匯款200萬元（共400萬元）至甲○○第一
    商銀北屯分行帳戶、96年1月18日匯款400萬元至甲○○第一
    商銀北屯分行帳戶、96年1月18日匯款400萬元至甲○○臺中
    商銀崇德分行帳戶，得手後，即由甲○○持前開帳戶存摺，
    分別於95年12月28日、96年1月2日、同年月18日，前往第一
    商銀北屯分行臨櫃提款55萬元、140萬元、400萬元；96年1
    月5日，前往第一商銀新竹分行臨櫃提款400萬元；於96年1
    月18日，前往臺中商銀崇德分行臨櫃提款400萬元，並將之
    轉交自稱「林組長」之詐欺取財集團成年成員，甲○○每提
    領100萬元，可獲得5000元之報酬。嗣因丙○○發覺受騙後
    報警處理，經警方循線查悉上情。
二、案經臺中市警察局第五分局報告臺灣臺中地方法院檢察署檢
    察官偵查起訴。
    理  由
一、按被告以外之人（包括證人、鑑定人、告訴人、被害人及共
    同被告等）於審判外之陳述，雖不符刑事訴訟法第159條之1
    至之4等4條之規定，而經當事人於審判程序同意作為證據，
    法院審酌該言詞陳述或書面陳述作成時之情況，認為適當者
    ，亦得為證據；當事人、代理人或辯護人於法院調查證據時
    ，知有刑事訴訟法第158條第1項不得為證據之情形，而未於
    言詞辯論終結前聲明異議者，視為有前項之同意，同法第15
    9條之5定有明文。本案所引用之供述證據，其性質屬於證人
    於審判外的陳述，而為傳聞證據，且查無符合刑事訴訟法第
    159條之1至之4等前4條之情形者，原雖無證據能力，然上開
    供述證據內容，業經本院審理時予以提示並告以要旨，且經
    檢察官及被告表示意見。當事人已知上述供述證據乃傳聞證
    據，且均未於言詞辯論終結前，對該內容異議，依上開規定
    ，已擬制同意其有證據能力，本院審酌上開供述證據作成時
    ，並無人情施壓或干擾，亦無不當取供之情形，認為以之作
    為本案之證據亦屬適當，而有證據能力。
二、上揭犯罪事實，業據上訴人即被告甲○○（下稱被告）於警
    詢、偵查、原審及本院均坦承不諱，核與證人丙○○於警詢
    及本院審理時證述被害情節相符。此外，並有被告第一商銀
    開戶資料、存款明細分類帳、臺中商銀存款業務往來申請約
    定書、交易明細、聯邦銀行匯款通知單1紙（丙○○匯款60
    萬元）、華南商業銀行匯款回條聯2紙（丙○○匯款140萬元
    、200萬元）、桃園縣龍潭鄉農會匯款回條3紙（丙○○匯款
    200萬元、400萬元、400萬元）、第一商銀北屯分行97年10
    月23日一北屯字第00196號函附之存摺類存款取款憑條1紙（
    被告於95 年12月28日臨櫃提款55萬元）、96年11月30日一
    北屯字第90072號函附之存摺類存款取款憑條2紙（被告於96
    年1月2日臨櫃提款140萬元、96年1月18日臨櫃提款400萬元
    ）、第一商銀新竹分行97年10月9日（97）一新竹字第256號
    函附之存摺類存款取款憑條1紙（被告於96年1月5日臨櫃提
    款400萬元）、臺中商銀崇德分行96年11月30日中崇德字第
    09601800333號函附之存摺存款取款憑條1紙（被告於96年1
    月18日臨櫃提款400萬元）在卷可稽。本案事證明確，被告
    犯行洵堪認定，應依法論科。
三、核被告所為，係犯刑法第339條第1項之詐欺取財罪。被告與
    其所屬之詐欺取財集團成員間，有犯意聯絡及行為分擔，為
    共同正犯。被告及其所屬之詐欺取財集團原即預擬整套之騙
    局，準備詐騙丙○○之財物，是渠等先後詐騙丙○○財物之
    行為，係基於同一詐欺取財犯意下之接續行為，僅侵害丙○
    ○的法益，為接續犯，只論以一個詐欺取財罪。被告及其所
    屬之詐欺取財集團成員向丙○○施用上開詐術，致丙○○陷
    於錯誤，於95年12月28日匯款60萬元至甲○○第一商銀北屯
    分行帳戶等情，公訴意旨雖未論及，然此部分既與起訴部分
    ，有接續犯實質上一罪關係，本為起訴效力所及，本院自應
    併予審理。原審依據上述理由，適用刑法第28條、第339條
    第1項，刑法施行法第1條1第1項、第2項前段，並審酌被告
    已有酒醉駕車之刑事前案紀錄，有臺灣高等法院被告前案紀
    錄表在卷可稽，堪認其品行不佳，並斟酌被告年輕力壯，非
    無謀生能力，卻為貪圖不法利益，與詐欺取財集團成員共犯
    詐欺取財罪，詐取被害人丙○○畢生積蓄，惡性非輕，而被
    害人丙○○被詐騙金額高達1400萬元，被告犯罪所生危害甚
    鉅，惟被告雖同為詐欺取財集團成員，然僅負責「車手」提
    領犯罪所得款項之行為，惡性相較於策劃整個詐騙行為之主
    謀者，仍有所區別，被告犯後雖坦承犯行，惟尚未與被害人
    達成和解，合理賠償被害人所受之損害，難認犯後態度極為
    良好等一切情狀，量處被告有期徒刑1年2月之刑。又以被告
    上開詐欺取財罪犯罪時間，係在96年4月24日以前，合於中
    華民國96年罪犯減刑條例規定基準日之前，且無該條例規定
    不予減刑之情形，應依該條例第2條第1項第3款之規定，減
    其宣告刑期2分之1，減為有期徒刑7月。核其認事用法俱無
    不當，量刑亦稱允洽，被告猶執陳詞指摘原判決量刑過重而
    提起上訴，非有理由，應駁回其上訴。
據上論斷，應依刑事訴訟法第368條，判決如主文。
本案經檢察官乙○○到庭執行職務。
中    華    民    國    98    年    5     月    12    日
            刑事第七庭   審判長法  官 林  榮  龍
                               法  官 鄭  永  玉
                               法  官 江  錫  麟
以上正本證明與原本無異。
不得上訴。
                               書記官 鄧  智  惠
中    華    民    國    98    年    5     月    12    日
附錄本案論罪科刑法條：
刑法第339條第1項：
  意圖為自己或第三人不法之所有，以詐術使人將本人或第三人
  之物交付者，處5年以下有期徒刑、拘役或科或併科1千元以下
  罰金。


司法院資訊處製作；財團法人民間司法改革基金會備份。
